# 库存股

提问人：1123050994@ 时间：2020-04-10 08:12:01
请教陈版主
在计算净资产收益率、每股收益时，库存股是用期末金额呢？还是用股数呢？

回答人：chenyiwei
计算净资产收益率时用金额（成本）作为分母调整因素；计算每股收益时用股数（加权平均后）作为分母调整因素。
涉及限制性股票形式的股权激励形成库存股的，每股收益计算按照《企业会计准则解释第 7 号》第五条规定处理。